# 请教陈版，关于某类特殊研发事项的求助

提问人：wojiaodj 时间：2019-11-17 06:30:11
请教陈版，公司进行研发，研发出的产物为不合格产品，无法进行直接出售，且与一般半成品的质量要求，也存在较大差距，价值较小。但由于公司为化工生产企业，该不合格品在下一生产阶段，可少量掺和慢慢消化，基于上述特性（研发产品不合格，不可直接出售，价值较小）请问陈版，能否将该研发支出全部计入研发支出

回答人：chenyiwei
这个问题其实是如何合理确定产出产品的可变现净值的问题，会计上应当以可变现净值冲减研发支出并计入原材料成本。